【裁判字號】    98,訴,87
【裁判日期】    980219
【裁判案由】    返還消費借貸款
【裁判全文】
臺灣板橋地方法院民事判決                98年度訴字第87號
原      告  板信商業銀行股份有限公司
法定代理人  丁○○
訴訟代理人  乙○○
            張秀華
被      告  丙○○
被      告  甲○○
上列當事人間請求返還消費借貸款事件，經本院於民國98年2 月
12日言詞辯論終結，判決如下：
    主      文
被告應連帶給付原告新台幣壹佰捌拾壹萬壹仟陸佰零壹元，及如
附表一所示之利息、違約金。
訴訟費用由被告連帶負擔。
    事實及理由
甲、程序方面：
    按當事人得以合意定第一審管轄法院，但以關於由一定法律
    關係而生之訴訟為限，前項合意，應以文書證之，民事訴訟
    法第24條定有明文。經查，本件兩造於個人不動產借款契約
    書第20條約定，因契約涉訟時，雙方同意以原告總行所在地
    地方法院即臺灣板橋地方法院為第一審管轄法院，是本院就
    本件訴訟自有管轄權，合先敘明。
乙、實體方面：
  一、原告主張：被告丙○○邀同被告甲○○為連帶保證人，以
      門牌號碼台北縣新莊市○○路○ 段54號2 樓房地，連帶向
      原告借款新台幣（下同）520 萬元，其借款期間、利息
      及違約金之約定詳如附表二所示。詎被告自95年11月22日
      起即未依約按月攤還本息，迭經催討，未獲清償，原告即
      將被告丙○○所提供之上開擔保物聲請鈞院強制執行，於
      96年11月20日拍定受償0000000 元（含執行費），依兩造
      所簽訂之個人不動產借款契約書第11條及授信約定書第9
      條約定抵充被告等積欠之債務後，尚不足受償本金000000
      0 元及如附表一所示利息、違約金，爰依借貸及連帶保證
      之法律關係，求為判決如主文所示。被告則以目前無力清
      償聲明駁回原告之訴。
  二、查原告主張之事實，已據其提出個人不動產借款契約書、
      宅配金專案合約書、授信約定書、台灣板橋地方法院96年
      度執字第22052 號分配表影本等件為證，且為被告所是認
      ，被告雖抗辯目前無力清償云云，惟顯與本件兩造債權債
      務關係之認定無涉，被告二人之抗辯洵非有據。從而，原
      告依消費借貸及連帶保證契約法律關係請求被告給付借款
      000000 0元及如附表一所示之利息、違約金，為有理由，
      應予准許。
  三、訴訟費用負擔之依據：民事訴訟法第85條第2項。
中    華    民    國    98    年    2     月    19    日
                  民事第三庭    法  官  張紫能
以上正本係照原本作成
如對本判決上訴，須於判決送達後20日內向本院提出上訴狀
中    華    民    國    98    年    2     月    19    日
                                書記官  華海珍
附表：（單位：新台幣）
┌───────┬────────┬────┬─────────────────┐
│              │                │        │       違約金計算期間及利率       │
│  借款本金    │  利息計算期間  │  利率  ├────────┬────────┤
│（即請求金額）│                │（年息）│逾期在6 個月以內│逾期超過6 個月部│
│              │                │        │部分按原利率10% │分按原利率20%   │
├───────┼────────┼────┼────────┼────────┤
│   745698元   │自97年8 月3 日起│ 2.850% │自97年9 月4 日起│自98年3 月4 日起│
│              │至清償日止      │        │至98年3 月3 日止│至清償日止      │
├───────┼────────┼────┼────────┼────────┤
│   733095元   │自97年8 月11日起│ 2.850% │自97年9 月12日起│自98年3 月12日起│
│              │至清償日止      │        │至98年3 月11日止│至清償日止      │
├───────┼────────┼────┼────────┼────────┤
│合計0000000元 │                │        │                │                │
└───────┴────────┴────┴────────┴────────┘


司法院資訊處製作；財團法人民間司法改革基金會備份。
